臺灣高雄地方法院刑事判決　　　　　　　　　　　　　九十一年度易字第七九四號
　　公　訴　人　臺灣高雄地方法院檢察署檢察官
　　被　　　告　甲○○
右列被告因傷害等案件，經檢察官提起公訴（九十一年度偵字第二六○一號），本院
判決如左：
    主  文
甲○○以加害生命之事，恐嚇他人，致生危害於安全，處有期徒刑參月，如易科罰金
，以參佰元折算壹日。又傷害人之身體，處拘役貳拾日，如易科罰金，以參佰元折算
壹日。
    事  實
一、甲○○與乙○○、丁○○○、丙○○等人共同居住於乙○○之父蔡連仰所有之高
    雄市三民區○○○路一八二號房屋，平日感情不睦。民國九十一年一月二十九日
    上午某時，甲○○與丁○○○二人因房屋清理事宜發生口角，甲○○執煙灰缸丟
    擲丁○○○（未成傷），引發丁○○○之夫乙○○及其子丙○○不滿，乙○○與
    丙○○遂於同日上午十一時許，在上址質問甲○○，雙方在騎樓發生拉扯，甲○○竟基於恐嚇危害安全之犯意，返回屋內廚房取出乙○○所有之菜刀二把，左右
    雙手各持菜刀一把向前揮舞擺動，以加害生命之事通知乙○○、丙○○及在場之
    丁○○○，使乙○○、丙○○及丁○○○三人均心生畏懼，而致生危害於安全。
    乙○○與丙○○待甲○○走至騎樓後，迅即進入屋內，並將玻璃門關上，甲○○
    明知以菜刀敲擊玻璃門所產生之玻璃碎片，極易使當時立於玻璃門後手置於門上
    之丙○○手部受傷，且丙○○若因而受傷，亦不違背其意思，仍另萌傷害之不確
    定故意，手持菜刀用力敲擊玻璃門，使玻璃門毀損碎裂（毀損部分未據告訴），
    丙○○手部遭破裂之玻璃刮傷，因而受有左手大拇指裂傷一乘零點五乘零點五公
    分、左手小指擦傷二乘零點五公分及中指擦傷一乘一公分之輕傷害。嗣警據報於
    同日中午十二時二十分許，前往上址查獲，並扣得上開菜刀二把。
二、案經乙○○、丙○○訴由高雄市政府警察局三民第一分局報請臺灣高雄地方法院
    檢察署檢察官偵查起訴。
    理  由
一、訊據被告甲○○承認於右述時地返回廚房取出菜刀二把持於手上站立騎樓處之事
    實不諱，惟矢口否認有何恐嚇、傷害犯行，辯稱：我當時手持二把菜刀只是想離
    開現場，沒有拿刀揮舞去嚇丙○○等人，也沒有敲玻璃門，玻璃門是丙○○自己
    打破的，丙○○也因而受傷云云。經查：右述事實業據被害人乙○○到庭指述：
    我與兒子丙○○因為太太蔡莊孟蘭被打未傷之事與被告在騎樓理論，被告就取出
    菜刀二把，那二把菜刀是我們家的，並將之持在手上揮舞，我與兒子看了很害怕
    ，連忙退到玻璃門後，並將門關上，我兒子關門時，被告用菜刀敲玻璃門，導致
    我兒子手受傷（見偵查卷第十八頁、本院九十一年三月二十日訊問筆錄）；被害
    人丙○○指稱：當時被告拿菜刀作勢要往前揮，我與父親很害怕就往後退把門關
    上，不料被告竟持刀將玻璃門打破，把正在做關門動作的我的手受傷，我們家的
    玻璃門很厚，被告是持菜刀敲才會破，敲擊後玻璃碎片散落我家，不是在騎樓（
    見警卷第五頁、本院九十一年三月二十日訊問筆錄）；被害人蔡莊蘭陳稱：當時
    我與我丈夫、兒子手上手上都未持東西，我是看被告拿菜刀出來，我十分害怕，
    便叫我丈夫與兒子退回屋內趕快把門關上，後來被告還拿菜刀把我們家玻璃門打
    破，被告手上菜刀是警察將它拿下（見警卷第六頁、本院九十一年三月二十日訊
    問筆錄）各等語綦詳，並有驗傷診斷書乙紙及現場照片二幀附卷足稽，及菜刀二
    把扣案可證。被告雖以前詞置辯，然被告既與被害人等在騎樓處發生爭執，若被
    告欲離開現場，則逕自離去即可，何需大費周章折回屋內廚房取出菜刀二把？顯
    見被告持菜刀目的係用以恫嚇被害人三人，且被告於與被害人等雙方爭執過程中
    突然取出菜刀二把握於手中，被害人等見狀自然會心生畏懼。復依卷附現場相片
    所示玻璃門碎裂情形，顯係遭銳器敲擊所致，衡情應非單純用手推即可弄破；參
    以爭執地點為被害人丙○○祖父蔡連仰住處，苟依被告所述其當時係持刀逃向門
    口，則被害人丙○○當下開、關門自如，何需將自宅之玻璃門砸毀？再觀諸卷附
    之驗傷診斷書所示，被害人丙○○之傷勢分布在手部，與其指訴遭碎裂玻璃割傷
    之情節相符。據上各情以觀，被告持菜刀二把恐嚇被害人乙○○、蔡莊綿蘭、丙○○，並於被害人丙○○關門時，持刀敲擊玻璃門，致被害人丙○○手部受傷乙
    情，堪以認定。被告前揭所辯係屬卸責之詞，不足採信，本案罪證明確，被告犯
    行洵堪認定，應予依法論科。
二、核被告手持菜刀作勢揮舞之行為，係犯刑法第三百零五條之恐嚇危害安全罪，又
    被告傷害被害人丙○○之犯行，係犯刑法第二百七十七條第一項之傷害罪。被告
    以一恐嚇行為同時使被害人乙○○、丙○○及丁○○○心生畏懼，係一行為觸犯
    三個恐嚇罪，應依想像競合犯從一重處斷。又被告所犯上開恐嚇及傷害罪間，犯
    意個別，行為互殊，應分論併罰，公訴人誤以被告所犯上開二罪間有方法結果之
    牽連關係，容有未洽，併此敘明。爰審酌被告與被害人等同住一處已長達十年，
    僅因細故竟持菜刀恐嚇，並砸破玻璃門使被害人丙○○受傷，惡性非輕，惟念被
    害人丙○○所受之傷害不重、損害非鉅等一切情狀，分別量處如主文所示之刑，
    並分別諭知易科罰金之折算標準。扣案之菜刀二把為被害人乙○○所有，已據被
    害人乙○○到庭陳述明確，非屬被告所有，與刑法第三十八條第一項第二款之規
    定不符，爰不予以宣告沒收，附此說明。
據上論斷，應依刑事訴訟法第二百九十九條第一項前段、刑法第三百零五條、第二百
七十七條第一項，第五十五條、第四十一條第一項，罰金罰鍰提高標準條例第一條前
段、第二條，判決如主文。
中      華      民      國      九十一      年      四      月  二十五  日
                                  臺灣高雄地方法院刑事第四庭
                  審判長法官    黃建榮
                                                    法官    張桂美
                                                    法官    莊珮君
右正本證明與原本無異。
如不服本判決，應於判決送達後十日內，向本院提出上訴狀。
                                                  書記官    王高山
中    華    民    國      九十一      年      四      月      二十六    日
附錄本判決論罪科刑法條全文：
刑法第三百零五條
 (恐嚇危害安全罪)
以加害生命、身體、自由、名譽、財產之事，恐嚇他人致生危害於安全者
，處二年以下有期徒刑、拘役或三百元以下罰金。
刑法第二百七十七條
 (普通傷害罪)
傷害人之身體或健康者，處三年以下有期徒刑、拘役或一千元以下罰金。
犯前項之罪因而致人於死者，處無期徒刑或七年以上有期徒刑；致重傷者
，處三年以上十年以下有期徒刑。
